臺灣桃園地方法院刑事判決
111年度易緝字第28號
公  訴  人  臺灣桃園地方檢察署檢察官 
被      告  王祐田



上列被告因竊盜案件，經檢察官提起公訴（110年度偵字第23241
號），本院判決如下：
    主  文
王祐田無罪。
    理  由
一、公訴意旨略以：被告王祐田與余信雄（所涉竊盜犯行，業經
    本院判決有罪）為工程老闆與工人之關係，2人於民國110年
    4月8日中午12時25分許，在桃園市○道0號南向55公里(在桃
    園市中壢區)國道中壢服務區機車停車場（下稱系爭停車場
    ），欲共乘機車1台離去，明知當下僅有1頂安全帽，竟共同
    基於意圖為自己不法所有之竊盜犯意聯絡，由余信雄擅自將
    陳乙瑱懸掛於車牌000-000號重機車後視鏡上之安全帽（下
    稱系爭安全帽）竊走戴上，被告騎乘車牌000-000號重機車
    （下稱系爭機車）搭載余信雄離去。因認被告涉犯刑法第32
    0條第1項竊盜罪嫌等語。
二、按犯罪事實應依證據認定之，無證據不得認定犯罪事實；不
    能證明被告犯罪者，應諭知無罪之判決，刑事訴訟法第154
    條第2項、第301條第1項分別定有明文。又刑事訴訟法第161
    條第1項規定：檢察官就被告犯罪事實，應負舉證責任，並
    指出證明之方法。因此，檢察官對於起訴之犯罪事實，應負
    提出證據及說服之實質舉證責任。倘其所提出之證據，不足
    為被告有罪之積極證明，或其指出證明之方法，無從說服法
    院以形成被告有罪之心證，基於無罪推定之原則，自應為被
    告無罪判決之諭知（最高法院92年台上字第128號判例要旨
    參照）。又按共犯之自白，須以補強證據佐認其與事實相符
    ，始得作為另一共犯即被告本人之不利證據。所謂補強證據
    ，指除該共犯之自白以外，具有證據能力且與自白證據有關
    連性，得以佐證自白之犯罪事實非屬虛構之證據而言，雖所
    補強者，非以犯罪事實之全部為必要，但亦須因補強證據與
    自白之相互利用，本於推理作用，在客觀上足以使人對該犯
    罪事實獲得確信之心證者，始足當之。被告在被判罪確定之
    前，應被推定為無罪及被告並無自證無罪之義務，均為刑事
    訴訟基本原則，被告否認犯罪所持之辯解，縱無可取，仍不
    得因此資以為反證其犯罪之論據，更非適格之共犯自白之補
    強證據。
三、本件公訴意旨認被告涉犯前開罪嫌，無非係以被告之供述、
    證人余信雄之供述、證人陳乙瑱之證述、監視器檔案暨翻拍
    畫面、贓物採證照片、贓物認領保管單為其主要論據。
四、訊據被告固坦承有於上開時、地與余信雄至系爭停車場，惟
    堅詞否認有何竊盜犯行，辯稱：當時我有帶自己的安全帽，
    余信雄有沒有安全帽我不知道，我沒有看到余信雄去拿安全
    帽，當時我的藍牙耳機在響，我在跟客人講事情，我沒有指
    使余信雄去偷安全帽等語。經查：
㈠、被告與余信雄於110年4月8日中午12時25分許，在系爭停車場
    欲共乘系爭機車離去，被告當時有戴安全帽等情，業據被告
    供陳在卷（見本院易緝字卷第34至35頁）；而當日係先由余
    信雄騎乘系爭機車搭載被告，然因余信雄未戴安全帽，遂停
    下車，走向陳乙瑱所有之車牌號碼000-000號重型機車，竊
    取懸掛於該車後視鏡上之安全帽後戴上，走回系爭機車處，
    再由被告騎乘系爭機車搭載余信雄離去等情，業據證人余信
    雄、陳乙瑱證述在卷（見偵卷第17至18頁、第45至47頁、本
    院易緝字卷第54頁、第56頁），並有失竊物品認領保管單、
    監視器畫面翻拍照片、系爭安全帽照片、本院勘驗筆錄及截
    圖在卷可稽（見偵卷第51頁、第53頁、第59至69頁、本院易
    緝字卷第52至53頁、第67至70頁），此部分事實，堪以認定
    。
㈡、證人余信雄固於警詢中供稱：我們發現少一頂安全帽時，被
    告叫我隨便拿一頂安全帽戴就好等語（見偵卷第19頁），然
    其於本院審理時改稱：當天被告在中壢服務區要介紹我一個
    工作，結果好像又沒有，就想騎車回去，因為車上沒有安全
    帽，我想說旁邊有安全帽，就隨便撿一頂，我下車去拿，沒
    有跟被告講我要去拿安全帽，被告不知道我要去拿安全帽，
    好像也不知道安全帽哪來的，因為他沒有在看我去哪裡做什
    麼等語（見本院易緝字卷第55至57頁），則被告是否有指示
    余信雄竊取系爭安全帽，證人余信雄前後供述不一，已有瑕
    疵可指。
㈢、再者，經本院當庭勘驗系爭停車場之監視器畫面，勘驗結果
    顯示：系爭機車從畫面左方出現，機車停下，戴著安全帽的
    被告先從後座下車，未戴安全帽、騎機車之余信雄後下車，
    被告見余信雄下車後再坐回機車上。嗣余信雄走向畫面左上
    方停放之機車群，拿起其中一台機車上放置之安全帽，戴在
    自己頭上，隨即返回系爭機車旁，被告騎著系爭機車向畫面
    左下方騎去，余信雄緊跟其後，之後二人消失於畫面中等情
    ，有本院勘驗筆錄及截圖在卷可佐（見本院易緝字卷第52至
    53頁、第67至70頁），依上開勘驗結果，固可認余信雄走向
    陳乙瑱之機車竊取系爭安全帽之際，被告坐在系爭機車上，
    應可知悉余信雄係為竊取他人安全帽而停車，被告辯稱其不
    知余信雄竊取系爭安全帽之辯解，縱無可取，然該監視器畫
    面無法證明被告有指示余信雄竊取系爭安全帽，或於余信雄
    行竊之際有何行為分擔，自難作為補強余信雄於警詢中上開
    證述之證據，故余信雄上開有瑕疵之單一指述，無從遽為不
    利被告之認定。
㈣、公訴人既未舉證證明被告於事前即與余信雄共謀或指示余信
    雄竊取他人安全帽，自難僅因被告於余信雄竊得系爭安全帽
    後，由被告「騎乘系爭機車搭載余信雄離去」之行為，遽認
    其與余信雄就本件竊盜犯行有犯意聯絡或行為分擔。
五、綜上所述，公訴人所舉之事證，在客觀上尚未達於通常一般
    人均不致於有所懷疑，得確信其為真實之程度，因尚有合理
    之懷疑存在，本院無從形成有罪之確信，基於無罪推定原則
    ，自應為被告無罪判決之諭知，以昭審慎。
據上論斷，應依刑事訴訟法第301條第1項，判決如主文。
本案經檢察官陳書郁提起公訴，檢察官黃翎樵到庭執行職務。　
中　　華　　民　　國　　111 　年　　9 　　月　　5 　　日
                  刑事第九庭    法　官　蔣彥威
以上正本證明與原本無異。
如不服本判決應於收受判決後20日內向本院提出上訴書狀，並應
敘述具體理由。其未敘述上訴理由者，應於上訴期間屆滿後20日
內向本院補提理由書(均須按他造當事人之人數附繕本)「切勿逕
送上級法院」。 
　　　　　　　　　　　　　　　  書記官　賴葵樺
中　　華　　民　　國　　111 　年　　9 　　月　　5 　　日